【裁判字號】    97,消債更,62
【裁判日期】    970627
【裁判案由】    更生事件
【裁判全文】
臺灣屏東地方法院民事裁定            97年度消債更字第62號
聲  請  人
即債 務 人  甲○○
                    國民
代  理  人  徐豐益律師
上列當事人因消費者債務清理事件聲請更生，本院裁定如下：
    主  文
債務人甲○○自中華民國九十七年六月二十七日八時起開始更生
程序。
    理  由
一、本件債務人聲請意旨略以：其所有之資產總價值新台幣（下
    同）697,674 元，而積欠陽信商業銀行等金融機構之債務總
    金額達4,457,585 元，有不能清償務之情事，債權人銀行已
    向法院聲請強制執行其財產，經其於97年4 月14日發函要債
    權人銀行於文到七日內表明是否同意延緩執行，各該銀行均
    未答覆，依消費者債務清理條例施行細則第44條規定，視為
    協商不成立。債務人任職於統一綜合證券股份有限公司，94
    年、95年之薪資所得各為437,821 元、547,340 元，名下財
    產有坐落屏東市街○段○○段114 地號、同段114 之6 地號
    土地應有部分各100000分之360 及其上建號340 即門牌編號
    屏東市○○路159 之2 號房屋所有權全部，其以上開不動產
    為擔保向陽信商業銀行借款之房貸餘額為2,197,000 元，其
    因須扶養配偶之父、母及其與配偶所生之女，每年必要支出
    達683,328 元，所得不敷支出，爰聲請更生等語。
二、按債務人對於金融機構因消費借貸、自用住宅借款、信用卡
    或現金卡契約而負債務，在聲請更生或清算前，應提出債權
    人清冊，以書面向最大債權金融機構請求協商債務清償方案
    ，並表明共同協商之意旨，消費者債務清理條例第151 條第
    1 項固有明文。惟消費者債務清理條例施行細則第44條另規
    定：債務人依本條例第一百五十一條第一項規定請求協商債
    務清償方案後，任一債權金融機構於協商期間內對其財產聲
    請強制執行者，視為協商不成立。債權金融機構於債務人請
    求協商前已聲請法院開始強制執行程序，而不同意延緩執行
    者，亦同。準此以言，債權金融機構於債務人請求協商前已
    聲請法院開始強制執行程序，而不同意延緩執行者，亦應視
    為協商不成立甚明。
三、經查債務人主張因債權人銀行向法院聲請強制執行其財產，
    故其函請債權人銀行同意延緩執行，各該銀行均未答覆等情
    ，業據其提出大福德國際法律事務所97年4 月14日 (97) 屏
    福字第10034 號函暨陽信商業銀行、玉山商業銀行、香港商
    香港上海匯豐銀行簽收郵件回執及本院97年度執字第332 號
    強制執行事件之不動產第一次拍賣通知、台灣台北地方法院
    97年度執字第7165號、第22626 號、第41804 號強制執行事
    件之執行命令等件為證；且查債權人陽信商業銀行針對本院
    就債務人財產所為停止執行程序之保全處分已具狀表明欲逕
    行使擔保物權求償，不依更生程序行使權利之旨，有聲請狀
    在卷可稽，足證債務人此部分之主張堪信屬實，是以，依前
    揭法條意旨，本件債權金融機構於債務人請求協商前既已聲
    請法院開始強制執行程序，而不同意延緩執行者，自應視為
    協商不成立。
四、次按債務人不能清償債務或有不能清償之虞者，得依本條例
    所定更生或清算程序，清理其債務，消費者債務清理條例第
    3 條定有明文。經查本件債務人主張其積欠陽信商業銀行等
    金融機構之債務總金額達4,457,585 元；名下財產有坐落屏
    東市街○段○○段114 地號、同段114 之6 地號土地共有權
    及其上同段340 建號房屋所有權，其以上開不動產為擔保向
    陽信商業銀行借款之房貸餘額為2,197,000 元；又其任職統
    一綜合證券股份有限公司之94年、95年所得各為437,821 元
    、547,340 元等情，亦有債權人陽信商業銀行所提出且核與
    債務人所述相符之財團法人金融聯合徵信中心金融機構債權
    人清冊彙總表及債務人所提上述不動產登記謄本、財政部台
    灣省南區國稅局財產歸屬資料清單暨95、96年度綜合所得稅
    各類所得資料清單等件為佐，參以其債權人確已以債務不履
    行為由，向本院及台灣台北地方法院聲請強制執行，業如前
    述，足證債務人對屆清償期之上開債務，已受債權人之請求
    ，而依其財產、收入及信用與所負扶養義務之必要支出等客
    觀狀態觀察，堪信債務人已欠缺清償能力而不能清償。
五、綜上所述，債務人既不能清償債務，復查無消費者債務清理
    條例第6 條第3 項、第8 條或第46條各款所定駁回更生聲請
    之事由存在，則債務人聲請更生，應屬有據，爰裁定如主文
    。
中    華    民    國    97    年    6     月    27    日
                        民事庭法官  孫  國  禎
正本係照原本作成。
本裁定不得抗告。
本件公告日期為民國97年6月26日
                        法院書記官  徐  建  功
中    華    民    國    97    年    6     月    27    日


司法院資訊處製作；財團法人民間司法改革基金會備份。
